臺灣高雄地方法院刑事判決　　　　　　　96年度訴字第3042號
公　訴　人　臺灣高雄地方法院檢察署檢察官
被　　　告　乙○○
　　　　　　　　　　　六號
　　　　　　　　　　現於高雄看守所
上列被告因違反毒品危害防制條例案件，經檢察官提起公訴（96
年度毒偵字第4998號），被告為有罪之陳述，本院適用簡式審判
程序，判決如下：
    主  文
乙○○施用第一級毒品，累犯，處有期徒刑捌月。扣案之第一級
毒品海洛因壹小包 (驗後淨重零點零玖零公克，另含空包袋壹個
)， 含海洛因殘渣之針筒壹支，均沒收銷燬之；扣案之針筒壹支
、止血帶壹條，均沒收之。
    事  實
一、乙○○前因施用毒品案件，經本院以91年度毒聲字第4988號
    裁定送觀察、勒戒後，認無繼續施用傾向，於91年12月6 日
    執行完畢出所。詎仍不知悔改，基於施用第一級毒品海洛因
    之犯意，於96年4 月29日中午12時許，在其位於高雄市○○
    區○○街85號之住處，以將海洛因摻入針筒方式施用第一級
    毒品海洛因1 次。嗣於同日17時35分許，經警方採集尿液送
    驗後，因呈嗎啡之陽性反應，並同時扣得海洛因1 小包 (驗
    後淨重0.090 公克，另含空包袋1 個)， 含海洛因殘渣之針
    筒1 支，另供被告施用海洛因用之針筒1 支，止血帶1 條。
二、案經高雄市政府警察局苓雅分局報告台灣高雄地方法院檢察
    署檢察官偵查起訴。
    理    由
壹、程序部分
    被告乙○○所犯係死刑、無期徒刑、最輕本刑為3 年以上有
    期徒刑以外之罪，其於準備程序就前揭被訴事實為有罪之陳
    述，經受命法官告知簡式審判程序之旨，並聽取其與公訴人
    之意見後，本院合議庭認無不得或不宜改依簡式審判程序進
    行之處，爰依刑事訴訟法第273 條之1 第1 項、第284 條之
    1 ，裁定本件由受命法官獨任進行簡式審判程序，合先敘明
    。
貳、實體部分
一、上揭事實，業據被告於本院審理中坦承不諱，且其為警方查
    獲時所採集之尿液，經送檢驗結果，確呈第一級毒品海洛因
    代謝後嗎啡之陽性反應，此有尿液代碼對照表、高雄市立凱
    旋醫院濫用藥物尿液檢驗報告1 份在卷可憑。此外，扣案之
    粉末1 包 (含空包袋1 個)、 針筒1 支，為被告所有供施用
    海洛因所用，業據其供陳明確，且經送驗結果確為第一級毒
    品海洛因或含海洛因殘渣無訛，有高雄市立凱旋醫院藥物成
    品檢驗鑑定書1 份及高雄醫學大學附設中和醫院檢驗報告各
    1 紙在卷可稽，足認被告上開自白確與事實相符，其施用第
    一級毒品海洛因之犯行，事證明確，洵堪認定。
二、被告前因施用毒品案件，經本院以91年度毒聲字第4988號裁
    定送觀察、勒戒後，認無繼續施用傾向，於91年12月6 日執
    行完畢出所等情，有臺灣高等法院被告前案紀錄表1 份在卷
    可參，其於觀察勒戒執行完畢釋放後5 年內，復犯本件施用
    第一級毒品之罪行，核符毒品危害防制條例第23條第2 項規
    定，應予依法論科。
三、查海洛因為毒品危害防制條例第2 條第2 項第1 款所稱之第
    一級毒品，核被告施用海洛因之行為，係犯該條例第10條第
    1 項之施用第一級毒品罪。其持有之低度行為，應為施用之
    高度行為所吸收，不另論罪。被告前因犯搶奪及竊盜罪，分
    別經法院判處有期徒刑3 年、10月在案，並合併定應執行刑
    3 年8 月確定在案，嗣於95年1 月7 日縮刑刑滿執行完畢，
    有台灣高等法院被告前案紀錄表1 份附卷可稽，其於有期徒
    刑執行完畢後5 年內，故意再犯本件有期徒刑以上之罪，應
    依刑法第47條第1 項之規定論以累犯，並加重其刑。爰審酌
    被告前已因施用毒品案件經觀察勒戒及刑之執行，猶未徹底
    戒除毒癮，足認其並無戒除毒害之決心，本不宜寬貸，惟念
    其犯後坦承犯行，且施用毒品乃自戕一己之身體健康，並具
    有病患性人格之特質，其行為本身對社會所造成之危害並非
    直接、鉅大等一切情狀，量處如主文所示之刑，以資懲儆。
    又被告於上開時間所犯本件之罪，在96年4 月24日以後，不
    合減刑條件，附此敘明。
四、末按查獲之第一、二級毒品及專供製造或施用第一、二級毒
    品之器具，不問屬於犯人與否，均沒收銷燬之，毒品危害防
    制條例第18條第1 項前段定有明文。扣案之海洛因粉末1 小
    包，係第一級毒品，爰依上開規定諭知沒收銷燬之；而盛裝
    上開海洛因之空包裝袋1 個，及含海洛因殘渣之針筒1支，
    ，均含極微量第一級毒品海洛因殘留而無法析離，已如前述
    ，應整體視為毒品，依同上規定，不論屬於犯人與否，均沒
    收銷燬之，再鑑驗耗損之毒品因已滅失，自無庸宣告沒收銷
    燬，併予敘明。另扣案之針筒1 支、止血帶1 條，經送驗結
    果，雖均呈陰性反應，有高雄醫學大學附設中和醫院之檢驗
    報告各1 份，在卷供核，然既為被告所有，且係供其施用海
    洛因所用之物，業據其供陳明確，顯係被告犯罪所用之物，
    爰依刑法第38條第1 項第2 款規定，宣告沒收之。
五、據上論斷：依刑事訴訟法第299 條第1 項前段、第273 條之
    1 第1 項前段，毒品危害防制條例第10條第1 項、第18 條
    第1 項前段，刑法第11條、第47條第1 項、第38條第1 項第
    2款，判決如主文。
本案經檢察官甲○○到庭執行職務。
中　　華　　民　　國　　96　　年　　8 　　月　　23　　日
                    刑事第五庭  法  官  張金柱
以上正本證明與原本無異。
如不服本判決應於收受本判決後10日內向本院提出上訴書狀，並
應敘述具體理由，如未敘述上訴理由者，應於上訴期間屆滿後20
日內補提理由書狀於本院（均須按他造當事人之人數附繕本）「
切勿逕送上級法院」。
中　　華　　民　　國　　96　　年　　8 　　月　　23　　日
  　　　　　　　　　　　　　　　 書記官  莊正彬
附錄本案論罪科刑之法條
毒品危害防制條例第10條施用第一級毒品者，處六月以上五年以
下有期徒刑。
施用第二級毒品者，處三年以下有期徒刑。
